臺灣臺中地方法院民事判決　九十四年度簡字第四號
　　原　　　告　甲○○
　　訴訟代理人　乙○○
　　被　　　告　丙○○
右當事人間請求遷讓房屋等事件，本院於民國九十四年二月三日言詞辯論終結，判決
如左：
    主  文
被告應將坐落台中市○區○○街一０二巷一號六樓之二房屋遷讓交還原告。
被告應給付原告新台幣壹拾貳萬貳仟柒佰元，及自民國九十三年十二月五日起至遷讓
交還第一項房屋日止，按月給付原告新台幣壹萬參仟伍佰元。
訴訟費用由被告負擔。
本判決得假執行。
    事實及理由
一、原告主張被告承租原告所有坐落台中市○區○○街一０二巷一號六樓之二房屋，
    租期至民國九十四年三月四日止，租金每月新臺幣（下同）一萬三千五百元。詎
    被告至九十三十二月四日止，共積欠租金一十二萬二千七百元尚未給付。原告已
    於九十三年十一月十日以存證信函催告被告給付租金，否則終止租約，被告仍不
    給付租金，爰以本起訴狀繕本之送達為終止租約之意思表示，系爭租賃契約於訴
    狀繕本送達被告即已終止。爰依租賃物返還請求權，訴請被告遷讓房屋。併依租
    約之約定，請求被告給付所積欠之租金。被告於租賃契約終止後，迄遷讓交還房
    屋前，仍佔用房屋，致原告受有相當於租金之損害。原告於租約終止前依租約，
    於租約終止後依不當得利返還請求權，對被告請求自九十三年十二月五日起至遷
    讓交還房屋日止之租金及相當於租金之不當得利每月一萬三千五百元。並聲明：
    (一)被告應將坐落台中市○區○○街一０二巷一號六樓之二房屋遷讓交還原告；(二)
    被告應給付原告一十二萬二千七百元，及自九十三年十二月五日起至遷讓交還第
    一項房屋日止，按月給付原告一萬三千五百元。
二、被告未於言詞辯論期日到場，亦未提出準備書狀作何聲明或陳述。
三、原告主張之事實，業據其提出房屋稅繳款書、房屋租賃契約書、切結書、存證信
    函為證，被告對於原告主張之事實，已於相當時期受合法之通知，而於言詞辯論
    期日不到場，亦未提出準備書狀爭執，依民事訴訟法第二百八十條第三項準用第
    一項之規定，視同自認，自堪認原告之主張為真實。
四、經查：
(一)原告以起訴狀繕本之送達為終止系爭租約之意思表示，系爭房屋租約於被告收受
    起訴狀生效日即九十三年十二月十日即已終止。原告依民法第四百五十五條前段
    租賃物返還請求權，請求被告返還系爭房屋，為有理由，應予准許。
(二)查兩造於租約約定每月租金為一萬三千五百元，又查被告自租約終止後繼續無權
    占有系爭房屋，而受有利益，並致原告受有損害，原告於租約終止前依租約，於
    租約終止後依不當得利返還請求權，對被告請求積欠之租金一十二萬二千七百元
    ，及自九十三年十二月五日起至遷讓交還房屋日止，按月給付一萬三千五百元，
    為有理由，應予准許。
(三)本件係就民事訴訟法第四百二十七條第二項訴訟適用簡易程序所為被告敗訴之判
    決，爰依職權宣告假執行。
五、訴訟費用負擔之依據：民事訴訟法第七十八條。
中　　　華　　　民　　　國　　九十四　　年　　　二　　　月　　二十二　　日
　　　　　　　　　　　　　　　　　臺灣臺中地方法院民事第二庭
                                      法　官  陳秋月
右為正本係照原本作成。
如不服本判決，應於送達後廿日內，向本院提出上訴狀並表明上訴理由，如於本判決
宣示後送達前提起上訴者，應於判決送達後廿日內補提上訴理由書（須附繕本）。
中　　　華　　　民　　　國　　九十四　　年　　　二　　　月　　二十二　　日
                                      書記官
